# 在进口商品全部售出的情况下，进口商品记账汇率的选择并不会对利润产生影响。对否？

提问人：苹果 时间：2011-11-06 09:42:47
（前提：企业没有外汇账户，进口商品都必须通过购汇来付款） 我自己做了个测试，假设贸易公司进口 1000 美元的商品，在这些商品全部卖出的情况下，无论记账汇率选择6.5还是6.0，对利润并不产生影响。 记账汇率会影响到借方存货的成本，但同时也将影响贷方应付账款在期末调整汇率时产生的汇兑损益金额。 在 1000 美元存货全部售出的情况下，存货成本全部进入主营业务成本，而汇兑损益也将进入利润表。二者的效果合并在一起，其实并不会对最终的利润产生影响。我计算了一下，二者合并起来的金额，其实就是为了对外付出 1000 美元时，购汇所需RMB金额。 当然，在进口商品没有完全售出的情况下，这当中各期的利润金额还是会受利率选择的影响。 不知我以上这番推理是否正确？

回答人：chenyiwei
基本上是。因为期末库存的外购存货（作为非货币性项目）的成本期末并不进行汇兑损益调整，所以初始确认时的汇率选择会对期末存货计量和当期损益计算产生影响。